臺灣新北地方法院民事判決
111年度訴字第604號
原      告  胡○○    （年籍資料詳卷）
被      告  黃志平  
上列當事人間因侵權行為損害賠償事件，原告提起刑事附帶民事
訴訟，經本院刑事庭裁定（110年度附民字第61號）移送前來，
本院於民國111年4月26日言詞辯論終結，判決如下：
　　主　　　文
被告應給付原告新臺幣參拾伍萬元，及自民國一一一年二月二十
二日起至清償日止，按週年利率百分之五計算之利息。
原告其餘之訴駁回。
訴訟費用由被告負擔百分之三十五，餘由原告負擔。
本判決第一項得假執行。但被告如以新臺幣參拾伍萬元為原告預
供擔保後，得免為假執行。
原告其餘假執行之聲請駁回。
　　事實及理由
壹、程序方面
一、按行政及司法機關所製作必須公開之文書，不得揭露足以識
    別前項被害人身分之資訊，兒童及少年性剝削防制條例第14
    條第2項前段定有明定。本件原告主張其於民國104年8月14
    日或15日即其高中三年級時傳送裸露性器官之照片及影片予
    被告，嗣遭被告上傳於社群網站，而原告於104年8月14日或
    15日為未滿18歲之少年，其因被告之要求拍攝猥褻行為之照
    片、影片，而屬兒童及少年性剝削防制條例所稱之被害人，
    基於保護被害人之隱私及權益，避免造成原告二度傷害，本
    件判決關於原告之姓名、年籍、住居所及其他足資識別原告
    身分之資料爰不予以揭露記載，合先敘明。 
二、按言詞辯論期日，當事人之一造不到場者，得依到場當事人
    之聲請，由其一造辯論而為判決。不到場之當事人，經再次
    通知而仍不到場者，並得依職權由一造辯論而為判決，民事
    訴訟法第385條第1項定有明文。查本件被告經合法通知，未
    於言詞辯論到場，爰依原告之聲請，准予一造辯論而為判決
    。
貳、實體方面
一、原告主張：原告與被告為網友關係，原告於104年間曾為符
    合被告經營之色情LINE群組之加入條件，而將個人自拍裸露
    性器官之照片8張及私密影片1段傳送給被告，並未同意被告
    將上開影像公開張貼於網路。不料，被告竟為增加其所經營
    網站之人氣並賺取利潤，未經原告同意，於109年1月9日前
    一週之不詳時間，在其位於高雄市左營區之住所內，將上開
    照片及影片整合製作為影片後，命名為「IG、FB超人氣小網
    紅、聽說是某知名男星鬧三角戀的緋聞男友、不為人知的秘
    密影片獨家釋出、請安靜觀賞不要喧嘩、發送小費15.USD看
    完整射精版」（下稱系爭私密影像）之影射原告身分之文字
    ，將系爭私密影像上傳至Twitter及Onlyfans等不特定多數
    人得以共見共聞之網站進行販賣，而被告上開行為，經臺灣
    新北地方檢察署檢察官以109年度偵字第21206號提起公訴後
    ，由本院刑事庭以110年度易字第70號判處被告有期徒刑4月
    ，現已確定。而原告於Instagram、Facebook、Twitter等社
    群網站帳號擁有約6萬6,000名追蹤者，具相當公眾關注，且
    原告將來本欲從事外交、政治等公領域工作，因被告上傳系
    爭私密影像造成重大損傷，且原告發現被告上傳系爭私密影
    像後，飽受精神折磨，甚至罹患憂鬱症、出現自傷行為，更
    需依靠心理諮商與服用藥物，方能維持正常作息，被告散布
    系爭私密影像之行為，侵害原告之名譽權、健康權、隱私權
    而情節重大。爰依民法第184條第1項前段、第193條第1項、
    第195條第1項前段規定，提起本件訴訟等語。並聲明：㈠被
    告應給付原告新臺幣（下同）100萬元，及自起訴狀繕本送
    達翌日起至清償日止，按週年利率5%計算之利息；㈡願供擔
    保請准宣告假執行。
二、被告經合法通知，未於言詞辯論期日到場，亦未提出書狀作
    何聲明或陳述。
三、得心證之理由：
　㈠按當事人對於他造主張之事實，於言詞辯論時不爭執者，視
    同自認。但因他項陳述可認為爭執者，不在此限。當事人對
    於他造主張之事實，已於相當時期受合法之通知，而於言詞
    辯論期日不到場，亦未提出準備書狀爭執者，準用第1項之
    規定。但不到場之當事人係依公示送達通知者，不在此限。
    民事訴訟法第280條第1、3項定有明文。經查：本件原告所
    主張之事實，業據原告提出其經網友通知系爭私密影像遭散
    布之對話記錄截圖（見附民卷第5頁）、被告創立之Twitter
    、Onlyfans網站帳號頁面擷取畫面（見附民卷第8至13頁）
    為證，復經刑事判決有罪確定在案。而被告經本院合法通知
    後，未於言詞辯論期日到場，亦無提出書狀爭執，依前開民
    事訴訟法第280條第3項準用同條第1項規定，視同對於原告
    主張之事實自認，是原告上開主張，堪信為真實。
　㈡按因故意或過失不法侵害他人之權利者，負損害賠償責任。
    不法侵害他人之身體、健康、名譽、自由、信用、隱私、貞
    操，或不法侵害其他人格法益而情節重大者，被害人雖非財
    產上之損害，亦得請求賠償相當之金額，民法第184條第1項
    前段、第195條第1項定有明文。又所謂隱私權，係指保障個
    人生活私密領域免於他人侵擾及對個人資料自主控制之權利
    ，其目的在追求人性尊嚴與個人主體性之維護及人格發展之
    完整（司法院釋字第603號解釋意旨參照）；而所謂名譽權
    ，係指人格之社會評價，名譽有無受損害，應以社會上對個
    人評價是否貶損作為判斷之依據，苟行為人之行為足以使他
    人在社會上之評價貶損，不論故意或過失均可構成侵權行為
    。至侵害名譽權之行為，不以直接方法為限，倘以間接之方
    法，例如藉文字影射使他人名譽受損害，亦屬之（最高法院
    108年度台上字第198號民事判決意旨參照）。再所謂健康權
    ，係以保持人體內部機能完全為內容之權利，包括生理機能
    與心理機能(最高法院107年度台上字第3號判決意旨可參)
　㈢經查，系爭私密影像內容為原告自慰、裸露性器官之畫面，
    屬於高度私密性之私人活動及身體隱私部位，原告自得自主
    決定其所欲揭露之對象、方式及範圍，包括：是否提供予他
    人觀看、提供予何人觀看、得在何等限度內觀看、以何種方
    式提供他人觀看等，此為其個人資料自主決定權之核心本質
    。被告未經原告同意，擅自將原告所提供之系爭私密影像，
    上傳至公開網站，甚至作為宣傳、營利使用，使不特定多數
    人得以觀覽，是被告此行為，已構成對原告隱私權之不法侵
    害，至為灼然。復查，系爭私密影像之內容，客觀上足以刺
    激或滿足性慾，而令一般人感覺不堪呈現於眾，被告竟將系
    爭私密影像，上傳至不特定多數人得以共見共聞之網站，並
    附加「IG、FB超人氣小網紅、聽說是某知名男星鬧三角戀的
    緋聞男友、不為人知的秘密影片獨家釋出」等說明文字，係
    將原告之非公開活動及身體隱私部位等內容加以散布，且該
    等文字得以使人自影像及文字之整體脈絡特定其身分，依一
    般社會通念，已足令他人對原告抱持負面觀感，達到貶損其
    人格社會評價之程度，是原告主張被告不法侵害原告之名譽
    權，應屬有據。而原告因被告散布系爭私密影像，陷入憂鬱
    、焦慮狀況，已提出永康身心診所診斷證明書、國立政治大
    學學生心理諮商證明書及用藥證明為憑（見附民卷第5頁背
    面至第7頁背面），堪認原告因系爭私密影像遭散布，其精
    神狀況確有受相當之影響，其主張健康權遭侵害，洵非無據
    ，自堪採信。故原告自得依民法第184條第1項前段、第195
    條第1項規定，請求被告賠償相當金額之非財產上損害。
　㈣不法侵害他人之人格權，被害人受有非財產上損害，請求加
    害人賠償相當金額之慰撫金時，法院對於慰撫金之量定，應
    斟酌實際加害情形、所造成之影響、被害人所受精神上痛苦
    之程度、雙方之身分、地位、經濟狀況及其他各種情形，以
    核定相當之數額（最高法院47年台上字第1221號、51年台上
    字第223號及76年台上字第1908號判決先例意旨參照）。經
    查，被告係以上傳網路之方式散布系爭私密影像，對原告隱
    私及名譽所造成之損害甚難回復，且被告更將系爭私密影像
    用於營利目的，而原告因系爭私密影像遭外流承受龐大精神
    壓力，以致需求助於心理諮商，甚至罹患憂鬱症，業如前述
    ，原告自陳教育程度為大學畢業，目前就讀於碩士班，尚無
    獨立謀生之能力，被告學歷則為高職肄業，名下並無財產，
    108年度有執行業務所得及獎金給予合計數萬元等情，有本
    院依職權調閱之兩造稅務電子閘門財產所得調件明細表、個
    人戶籍資料查詢結果在卷可稽（見本院不公開卷），本院審
    酌上開一切情狀，認原告請求被告賠償之非財產上損害，應
    以35萬元為適當，逾此範圍之請求，則無理由。
　㈣末按給付有確定期限者，債務人自期限屆滿時起，負遲延責
    任。給付無確定期限者，債務人於債權人得請求給付時，經
    其催告而未為給付，自受催告時起，負遲延責任。其經債權
    人起訴而送達訴狀，或依督促程序送達支付命令，或為其他
    相類之行為者，與催告有同一之效力。遲延之債務，以支付
    金錢為標的者，債權人得請求依法定利率計算之遲延利息。
    應付利息之債務，其利率未經約定，亦無法律可據者，週年
    利率為5%。民法第229條第1項、第2項、第233條第1項前段
    、第203條定有明文。查本件侵權行為損害賠償之債，給付
    無確定期限，又係以支付金錢為標的，依前揭規定，原告就
    被告應給付之金額，自得請求自起訴狀繕本送達之翌日即自
    111年2月22日起，至清償日止，按週年利率5%計算之法定遲
    延利息，核無不合，應予准許。
五、綜上所述，原告依民法第184條第1項前段、第195條第1項前
    段規定，請求被告賠償35萬元，及自111年2月22日起至清償
    日止，按週年利率5%計算之利息，為有理由，應予准許，逾
    此部分之請求，則屬無據，應予駁回。
六、本件原告勝訴部分，係所命給付金額未逾50萬元之判決，依
    民事訴訟法第389條第1項第5款之規定，應依職權宣告假執
    行。又被告雖未聲請宣告免假執行，惟因其係經合法通知，
    未於言詞辯論期日到場，而經原告聲請一造辯論，且其此前
    亦未提出任何陳述之答辯，為兼顧其權益，爰依民事訴訟法
    第392條第2項規定，依職權酌定相當之擔保金額為免假執行
    之宣告。至於原告敗訴部分，其訴既經駁回，假執行之聲請
    ，亦失所附麗，併予駁回。
七、本件事證已臻明確，兩造其餘攻擊防禦方法及所提證據，核
    與判決結果不生影響，爰不逐一論述，併此敘明。
八、訴訟費用負擔之依據：民事訴訟法第79條。
中　　華　　民　　國　　111 　年　　5 　　月　　17　　日
　　　　　　　　　民事第五庭　法　官  王  廷
右正本係照原本作成。
如對本判決不服，須於判決送達後廿日內，向本院提出上訴狀，
上訴臺灣高等法院（應附繕本）。
中　　華　　民　　國　　111 　年　　5 　　月　　17　　日
                               書記官  黃信樺